【裁判字號】    94,交簡上,117
【裁判日期】    950223
【裁判案由】    公共危險
【裁判全文】
臺灣臺北地方法院刑事判決           94年度交簡上字第117號
上  訴  人
即  被  告  甲○○
上列被告因公共危險案件，經檢察官聲請簡易判決處刑（94
年度偵字第13933號），被告不服中華民國94年9月26日本院94年
度北交簡字第2086第一審判決，提起上訴，本院管轄之第二審合
議庭改依通常訴訟程序，自為第一審判決如下：
    主  文
原判決撤銷。
甲○○無罪。
    理  由
壹、程序部分：
  (一)按檢察官聲請以簡易判決處刑之案件，經法院認為有刑事訴
    訟法第四百五十一條之一第四項但書之情形者，應適用通常
    程序審判之，刑事訴訟法第四百五十二條亦有明文。經查，
    本件被告甲○○被訴公共危險乙案，經本院臺北簡易庭判處
    罰金一萬八千元在案，惟本件有刑事訴訟法第四百五十一條
    之一第四項但書所載之情形，不宜以簡易判決處刑，爰依前
    開規定，由本院改用第一審通常程序審判之，先予說明。
  (二)另按起訴書（聲請簡易判決處刑書）除應記載被告姓名、性
    別、年齡、籍貫、職業、住所或居所或其他足資辨別之特徵
    外，為使被告明瞭其被訴之犯罪事實以為訴訟之攻擊、防禦
    ，更須記載被告之犯罪事實及證據，刑事訴訟法第二百六十
    四條第二項第一款及第二款定有明文，此乃公訴人提起公訴
    所必須具備之法定程式。惟查，本件公訴人聲請簡易判決處
    刑書及本院第一審簡易判決書內所指被告甲○○之「犯罪事
    實」與卷證資料均不符，雖公訴人於本院第二審之訴訟程序
    中對本件被告甲○○所犯之「犯罪事實」內容之有關事、時
    、地、物等均予以更正。惟所謂更正，僅能將聲請簡易判決
    處刑書中誤寫、誤算或其他類此之顯然錯誤，加以更正，使
    聲請簡易判決處刑書中所表示者，與本來之意思相符，非謂
    得藉更正變動或影響全案情節及起訴事實。是公訴人前揭所
    為之更正，已非單純就聲請簡易判決處刑書之誤寫、誤算或
    其他類此之顯然錯誤，或正本與原本不符者部分予以更正，
    況系爭案件，業經本院為第一審判決在案，已非得由檢察署
    檢察官以更正之方式就聲請簡易判決處刑書所載之「犯罪事
    實」予以「更動」，是公訴人前揭所為更正難謂於法有據。
    是本院僅得就上述公訴人更正前之聲請簡易判決處刑書所載
    之被告甲○○之犯罪事實為本件審判範圍。
貳、實體事項：
一、公訴意旨略以：被告甲○○明於民國九十四年一月二十五日
    八時許，明知其服用酒類後已不能安全駕駛動力交通工具，
    竟在臺北市○○路錢櫃KTV飲用啤酒後，已達不能安全駕駛
    動力交通工具，而仍駕駛車牌號碼六Ｔ－八一七九號自用小
    客車，於同日八時三十五分許，行經臺北市○○區○○路與
    成都路口處，為警攔檢，經測試其呼氣之酒精濃度達每公升
    ○點六三毫克，而悉上情。因認被告葉志堅涉犯有刑法第一
    百八十五條之三公共危險罪嫌云云。
二、按犯罪事實應依證據認定之，無證據不得推定其犯罪事實，
    又不能證明被告犯罪者，應諭知無罪之判決，刑事訴訟法第
    一百五十四條、第三百零一條第一項分別定有明文。又依刑
    事訴訟法第一百六十一條亦規定檢察官就被告犯罪事實，應
    負舉證責任，並指出證明之方法。是如公訴人就其應盡舉證
    責任之事項，未積極提出證據證明，於法自應認無其他積極
    之證據證明被告確有公訴人指涉之犯行。
三、公訴意旨認被告甲○○涉犯上開罪嫌，無非係以被告坦承犯
    行，並有酒精濃度測試單、刑法第一百八十五條之三案件測
    試觀察紀錄表、臺北市政府警察局舉發違反道路交通管理事
    件通知單及生理平衡檢測表等為其論據。
四、訊據被告甲○○堅詞否認於上述時、地飲酒後，猶駕駛上述
    車輛，行經上述地點，並經警測試呼氣酒精濃度等情。經查
    ，卷內雖存有上開酒精濃度測試單、測試觀察紀錄表、舉發
    違反道路交通管理事件通知單、生理平衡檢測表等各一份，
    然其內容均與公訴人所指被告甲○○之犯罪事實無關，是以
    公訴人前開所提證據，尚無法憑以證明被告甲○○涉有上述
    之犯罪。又依刑事訴訟法第一百六十三條第一項、第二項之
    規定當事人得聲請法院調查證據，而法院為發見真實，亦得
    依職權調查證據，但限於維護公平正義或對被告之利益有重
    大關係之事項為限。因之法院固得依職權調查證據，但並無
    蒐集證據之義務，而事實審法院調查證據之範圍，以審判中
    所存在之一切證據為限，案內不存在之證據，即不得責令法
    院為發現真實，應依職權從各方面蒐集證據，蓋追訴犯罪之
    蒐集證據乃檢察官之職責。則本件卷內證據資料既無法證明
    被告甲○○有如公訴人所指述之犯罪時間酒後駕車，已如前
    述，公訴人自未依法負舉證責任。此外，公訴人復未於審判
    中要求本院調查證據或提出其他積極之證據證明被告甲○○
    確有上開公共危險之犯行，法院即無主動蒐集證據之必要。
五、綜上所述，本件公訴人認被告甲○○所為犯罪，其依憑之證
    據，尚不足為被告有罪之認定。此外，復查無其他積極證據
    ，足認被告甲○○確有公訴人所指訴之犯行，揆諸首揭規定
    及說明，既不能證明被告甲○○犯罪，自應對被告甲○○為
    無罪之諭知。
據上論斷，應依刑事訴訟法第四百五十二條、第四百五十五條之
一第一項、第三項、第三百六十九條第一項前段、第三百六十四
條、第三百零一條第一項，判決如主文。
本案經檢察官張書華到庭執行職務。
中    華    民    國    95    年    2     月    23    日
                         交通法庭  審判長法  官  劉慧芬
                                         法  官  郭惠玲
                                         法  官  李桂英
上正本證明與原本無異。
如不服本判決，應於判決送達後10日內，向本院提出上訴狀。
                                         書記官  黃鈴容
中    華    民    國    95    年    2     月    27    日


司法院資訊處製作；財團法人民間司法改革基金會備份。
